

Développeur full stack

INFOS

Je suis développeur full stack avec 3 ans d'expérience.

Actuellement en Master Cybersécurité à SUPINFO, je recherche une alternance de deux ans dans le domaine du développement informatique, avec un fort intérêt pour les environnements web, cloud ou liés à la sécurité applicative.

CONTACT



06 99 33 81 33

9 rue de l'île de batz 44980, Painte-Luce-Sur-Loire

za ia.belkacemi@supinfo.c om

github.com/zakaribel-dev

EXPÉRIENCES PROFESSIONNELLES

FDI2 - Développeur full stack → 2024 - en cours

- Création d'une application web interne avec React et Node.js pour la génération automatisée de dossiers de Crédit d'Impôt Recherche et Innovation (CIR/CII).
- Traitement de fichiers Excel, calculs d'heures et de salaires, génération de tableaux récapitulatifs exportables.

MNH (Mutuelle nationale hospitalière) - Développeur full stack ightarrow 2023-2024

- Création de plusieurs gestionnaires de données (CRUD) pour une application métier.
- Optimisation des performances côté client et serveur avec une architecture multicouches.

Veolia Eau – Technicien Facturation / Développeur Web ightarrow 2021/2022

- Tests d'une application interne de gestion avec PHPUnit.
- Implémentation de requêtes SQL, optimisation de tables, refactorisation du frontend.

FORMATION

SUPINFO (Major de promotion) 2024 - en cours

BACHELOR OF ENGINEERING

Epitech (Web@cadémie) 2021-2022

Développement web et web mobile

- Langages: JavaScript, TypeScript, PHP, C#, SQL, Kotlin
- Front-end : React/Redux, HTML, CSS, Tailwind, Bootstrap
- Back-end : Node.js, Express, ASP.NET Core, Symfony,
 l aravel
- Bases de données : MongoDB, MySQL, PostgreSQL
- Cloud & DevOps : Docker, GCP, Bash, Nginx/Apache, Puppet, Jenkins, haute dispo
- Cybersécurité : Sécurisation OWASP/Mitre Att&ck, audit applicatif.



Développeur full stack

INFOS

Je suis développeur full stack avec 3 ans d'expérience.

Actuellement en Master
Cybersécurité à SUPINFO, je recherche une alternance de deux ans dans le domaine du développement informatique, avec un fort intérêt pour les environnements web, cloud ou liés à la sécurité applicative.

CONTACT



06 99 33 81 33



9 rue de l'île de Batz 44980 Sainte-Luce-Sur-Loire



zakaria.belkacemi@supinfo.com



github.com/zakaribel-dev

EXPÉRIENCES PROFESSIONNELLES

FDI2 - Développeur full stack → 2024 - en cours

- Création d'une application web interne avec React et Node.js pour la génération automatisée de dossiers de Crédit d'Impôt Recherche et Innovation (CIR/CII).
- Traitement de fichiers Excel, calculs d'heures et de salaires, génération de tableaux récapitulatifs exportables.

MNH (Mutuelle nationale hospitalière) - Développeur full stack ightarrow 2023-2024

- Création de plusieurs gestionnaires de données (CRUD) pour une application métier.
- Optimisation des performances côté client et serveur avec une architecture multicouches.

Veolia Eau – Technicien Facturation / Développeur Web ightarrow 2021/2022

- Tests d'une application interne de gestion avec PHPUnit.
- Implémentation de requêtes SQL, optimisation de tables, refactorisation du frontend.

FORMATION

SUPINFO (Major de promotion) 2024 - en cours

BACHELOR OF ENGINEERING

Epitech (Web@cadémie) 2021-2022

Développement web et web mobile

- Langages: JavaScript, TypeScript, PHP, C#, SQL, Kotlin
- Front-end: React/Redux, HTML, CSS, Tailwind, Bootstrap
- Back-end : Node.js, Express, ASP.NET Core, Symfony, Laravel
- Bases de données : MongoDB, MySQL, PostgreSQL
- Cloud & DevOps: Docker, GCP, Bash, Nginx/Apache, Puppet, Jenkins, haute dispo
- Cybersécurité: Sécurisation OWASP/Mitre Att&ck, audit applicatif.



Développeur full stack

INFOS

Je suis développeur full stack avec 3 ans d'expérience.

Actuellement en Master Cybersécurité à SUPINFO, je recherche une alternance de deux ans dans le domaine du développement informatique, avec un fort intérêt pour les environnements web, cloud ou liés à la sécurité applicative.

CONTACT



06 99 33 81 33



Sainte-Luce-Sur-Loire



zakaria.belkacemi@supinfo.com



github.com/zakaribel-dev

EXPÉRIENCES PROFESSIONNELLES

FDI2 - Développeur full stack → 2024 - en cours

- Création d'une application web interne avec React et Node.js pour la génération automatisée de dossiers de Crédit d'Impôt Recherche et Innovation (CIR/CII).
- Traitement de fichiers Excel, calculs d'heures et de salaires, génération de tableaux récapitulatifs exportables.

MNH (Mutuelle nationale hospitalière) - Développeur full stack ightarrow 2023-2024

- Création de plusieurs gestionnaires de données (CRUD) pour une application métier.
- Optimisation des performances côté client et serveur avec une architecture multicouches.

Veolia Eau – Technicien Facturation / Développeur Web ightarrow 2021/2022

- Tests d'une application interne de gestion avec PHPUnit.
- Implémentation de requêtes SQL, optimisation de tables, refactorisation du frontend.

FORMATION

SUPINFO (Major de promotion) 2024 - en cours

BACHELOR OF ENGINEERING

Epitech (Web@cadémie) 2021-2022

Développement web et web mobile

- Langages: JavaScript, TypeScript, PHP, C#, SQL, Kotlin
- Front-end: React/Redux, HTML, CSS, Tailwind, Bootstrap
- Back-end : Node.js, Express, ASP.NET Core, Symfony, Laravel
- Bases de données : MongoDB, MySQL, PostgreSQL
- Cloud & DevOps: Docker, GCP, Bash, Nginx/Apache, Puppet, Jenkins, haute dispo
- Cybersécurité : Sécurisation OWASP/Mitre Att&ck, audit applicatif.



Développeur full stack

INFOS

Je suis développeur full stack avec 3 ans d'expérience.

Actuellement en Master Cybersécurité à SUPINFO, je recherche une alternance de deux ans dans le domaine du développement informatique, avec un fort intérêt pour les environnements web, cloud ou liés à la sécurité applicative.

CONTACT



06 99 33 81 33

9 rue de l'île de batz 44980, Painte-Luce-Sur-Loire

za ia.belkacemi@supinfo.c om

github.com/zakaribel-dev

EXPÉRIENCES PROFESSIONNELLES

FDI2 - Développeur full stack → 2024 - en cours

- Création d'une application web interne avec React et Node.js pour la génération automatisée de dossiers de Crédit d'Impôt Recherche et Innovation (CIR/CII).
- Traitement de fichiers Excel, calculs d'heures et de salaires, génération de tableaux récapitulatifs exportables.

MNH (Mutuelle nationale hospitalière) - Développeur full stack ightarrow 2023-2024

- Création de plusieurs gestionnaires de données (CRUD) pour une application métier.
- Optimisation des performances côté client et serveur avec une architecture multicouches.

Veolia Eau – Technicien Facturation / Développeur Web ightarrow 2021/2022

- Tests d'une application interne de gestion avec PHPUnit.
- Implémentation de requêtes SQL, optimisation de tables, refactorisation du frontend.

FORMATION

SUPINFO (Major de promotion) 2024 - en cours

BACHELOR OF ENGINEERING

Epitech (Web@cadémie) 2021-2022

Développement web et web mobile

- Langages: JavaScript, TypeScript, PHP, C#, SQL, Kotlin
- Front-end: React/Redux, HTML, CSS, Tailwind, Bootstrap
- Back-end : Node.js, Express, ASP.NET Core, Symfony, Laravel
- Bases de données : MongoDB, MySQL, PostgreSQL
- Cloud & DevOps: Docker, GCP, Bash, Nginx/Apache, Puppet, Jenkins, haute dispo
- Cybersécurité : Sécurisation OWASP/Mitre Att&ck, audit applicatif.



Développeur full stack

INFOS

Je suis développeur full stack avec 3 ans d'expérience.

Actuellement en Master Cybersécurité à SUPINFO, je recherche une alternance de deux ans dans le domaine du développement informatique, avec un fort intérêt pour les environnements web, cloud ou liés à la sécurité applicative.

CONTACT



06 99 33 81 33

9 rue de l'île de batz 44980, Painte-Luce-Sur-Loire

za ia.belkacemi@supinfo.c om

github.com/zakaribel-dev

EXPÉRIENCES PROFESSIONNELLES

FDI2 - Développeur full stack → 2024 - en cours

- Création d'une application web interne avec React et Node.js pour la génération automatisée de dossiers de Crédit d'Impôt Recherche et Innovation (CIR/CII).
- Traitement de fichiers Excel, calculs d'heures et de salaires, génération de tableaux récapitulatifs exportables.

MNH (Mutuelle nationale hospitalière) - Développeur full stack ightarrow 2023-2024

- Création de plusieurs gestionnaires de données (CRUD) pour une application métier.
- Optimisation des performances côté client et serveur avec une architecture multicouches.

Veolia Eau – Technicien Facturation / Développeur Web ightarrow 2021/2022

- Tests d'une application interne de gestion avec PHPUnit.
- Implémentation de requêtes SQL, optimisation de tables, refactorisation du frontend.

FORMATION

SUPINFO (Major de promotion) 2024 - en cours

BACHELOR OF ENGINEERING

Epitech (Web@cadémie) 2021-2022

Développement web et web mobile

- Langages: JavaScript, TypeScript, PHP, C#, SQL, Kotlin
- Front-end: React/Redux, HTML, CSS, Tailwind, Bootstrap
- Back-end : Node.js, Express, ASP.NET Core, Symfony, Laravel
- Bases de données : MongoDB, MySQL, PostgreSQL
- Cloud & DevOps: Docker, GCP, Bash, Nginx/Apache, Puppet, Jenkins, haute dispo
- Cybersécurité : Sécurisation OWASP/Mitre Att&ck, audit applicatif.



Développeur full stack

INFOS

Je suis développeur full stack avec 3 ans d'expérience.

Actuellement en Master Cybersécurité à SUPINFO, je recherche une alternance de deux ans dans le domaine du développement informatique, avec un fort intérêt pour les environnements web, cloud ou liés à la sécurité applicative.

CONTACT



06 99 33 81 33

9 rue de l'île de batz 44980, Painte-Luce-Sur-Loire

za ia.belkacemi@supinfo.c om

github.com/zakaribel-dev

EXPÉRIENCES PROFESSIONNELLES

FDI2 - Développeur full stack → 2024 - en cours

- Création d'une application web interne avec React et Node.js pour la génération automatisée de dossiers de Crédit d'Impôt Recherche et Innovation (CIR/CII).
- Traitement de fichiers Excel, calculs d'heures et de salaires, génération de tableaux récapitulatifs exportables.

MNH (Mutuelle nationale hospitalière) - Développeur full stack ightarrow 2023-2024

- Création de plusieurs gestionnaires de données (CRUD) pour une application métier.
- Optimisation des performances côté client et serveur avec une architecture multicouches.

Veolia Eau – Technicien Facturation / Développeur Web ightarrow 2021/2022

- Tests d'une application interne de gestion avec PHPUnit.
- Implémentation de requêtes SQL, optimisation de tables, refactorisation du frontend.

FORMATION

SUPINFO (Major de promotion) 2024 - en cours

BACHELOR OF ENGINEERING

Epitech (Web@cadémie) 2021-2022

Développement web et web mobile

- Langages: JavaScript, TypeScript, PHP, C#, SQL, Kotlin
- Front-end : React/Redux, HTML, CSS, Tailwind, Bootstrap
- Back-end : Node.js, Express, ASP.NET Core, Symfony, Laravel
- Bases de données : MongoDB, MySQL, PostgreSQL
- Cloud & DevOps: Docker, GCP, Bash, Nginx/Apache, Puppet, Jenkins, haute dispo
- Cybersécurité : Sécurisation OWASP/Mitre Att&ck, audit applicatif.



Développeur full stack

INFOS

Je suis développeur full stack avec 3 ans d'expérience.

Actuellement en Master
Cybersécurité à SUPINFO, je recherche une alternance de deux ans dans le domaine du développement informatique, avec un fort intérêt pour les environnements web, cloud ou liés à la sécurité applicative.

CONTACT



06 99 33 81 33

9 rue de l'île de batz 44980, Painte-Luce-Sur-Loire

za ia.belkacemi@supinfo.c om

github.com/zakaribel-dev

EXPÉRIENCES PROFESSIONNELLES

FDI2 - Développeur full stack → 2024 - en cours

- Création d'une application web interne avec React et Node.js pour la génération automatisée de dossiers de Crédit d'Impôt Recherche et Innovation (CIR/CII).
- Traitement de fichiers Excel, calculs d'heures et de salaires, génération de tableaux récapitulatifs exportables.

MNH (Mutuelle nationale hospitalière) - Développeur full stack ightarrow 2023-2024

- Création de plusieurs gestionnaires de données (CRUD) pour une application métier.
- Optimisation des performances côté client et serveur avec une architecture multicouches.

Veolia Eau – Technicien Facturation / Développeur Web ightarrow 2021/2022

- Tests d'une application interne de gestion avec PHPUnit.
- Implémentation de requêtes SQL, optimisation de tables, refactorisation du frontend.

FORMATION

SUPINFO (Major de promotion) 2024 - en cours

BACHELOR OF ENGINEERING

Epitech (Web@cadémie) 2021-2022

Développement web et web mobile

- Langages: JavaScript, TypeScript, PHP, C#, SQL, Kotlin
- Front-end : React/Redux, HTML, CSS, Tailwind, Bootstrap
- Back-end : Node.js, Express, ASP.NET Core, Symfony, Laravel
- Bases de données : MongoDB, MySQL, PostgreSQL
- Cloud & DevOps: Docker, GCP, Bash, Nginx/Apache, Puppet, Jenkins, haute dispo
- Cybersécurité : Sécurisation OWASP/Mitre Att&ck, audit applicatif.